臺灣臺南地方法院刑事判決　
110年度交易字第834號
公  訴  人  臺灣臺南地方檢察署檢察官
被      告  黃炳祥




上列被告因公共危險案件，經檢察官提起公訴（110年度偵字第1
6109號），本院判決如下：
    主  文
黃炳祥駕駛動力交通工具而血液中酒精濃度達百分之零點零五以
上，累犯，處有期徒刑拾月。
    事  實
一、黃炳祥明知酒後駕駛動力交通工具，會受酒精影響致其注意
    力及操控能力降低，而具有高度肇事危險性，竟於110年6月
    27日18時許，在臺南市市區某處內飲酒後，致其血液中酒精
    濃度達百分之0.05以上，於同日22時39分許，竟仍不顧大眾
    行車之公共安全，基於酒後駕車致交通公共危險之故意，酒
    後駕駛車牌號碼000-000號普通重型機車，行經臺南市佳里
    區安西路與光華街之路口時，因不勝酒力，不慎自摔倒地而
    發生交通事故。適經警當場發現送醫救治，並於翌（28）日
    凌晨1時16分由醫院對黃炳祥完成抽血檢驗結果，其血液中
    酒精濃度高達429mg/dl，經換算其血液所含酒精濃度約為每
    公升0.429毫克而查獲。
二、案經臺南市政府警察局佳里分局移送臺灣臺南地方檢察署檢
    察官偵查起訴。
    理  由
一、本案卷證資料，公訴人、被告黃炳祥均同意作為證據，表示
    沒有爭執，且迄於言詞辯論終結前亦未聲明異議。本院審酌
    該證據資料作成時之情況，核無違法取證或其他瑕疵，且為
    證明本件犯罪事實所必要之重要關係事項，認為以之作為證
    據為適當，上開具傳聞性質之相關證據資料，自得作為證據
    。
二、訊據被告否認上情，辯稱：當時只是坐車要去騎摩托車，因
    為伊有貧血和精神憂鬱，還沒有騎，牽車就暈倒了云云。
三、經查：
㈠、被告因摔倒路邊，警員見狀報請119送醫後，經醫師抽血製作
    血液中酒精濃度含量檢測報告，檢測值為429mg/dl，經換算
    其吐氣所含酒精濃度約為每公升2.145毫克，此有酒精測定
    紀錄表（附奇美醫療財團法人佳里奇美醫院藥毒物檢驗單）
    附卷足參（警卷第7頁），佐以，被告並不否認該日有飲酒
    之事實，故可確認於送醫前飲用大量酒精飲品，其血液中酒
    精濃度達檢測值為429mg/dl。
㈡、又因被告否認酒後騎車之事實，本院依檢察官之聲請，詢問
    移送警局查獲過程，經查獲員警表示：值勤過程返途中，看
    到被告騎車自摔倒地，過程有行車紀錄器為證，將提供法院
    參考等語，此有本院公務電話附卷足參（本院卷第43頁），
    復經本院當庭勘驗前開行車紀錄器所及警員密錄器畫面，明
    顯由警車車前行車紀錄器拍得「對向車道有一機車向路口駛
    來，上開機車在路口處向機車駕駛人左側傾倒」，此有本院
    勘驗筆錄附卷足參（本院卷第57頁），是該輛機車確實是在
    行進過程中，自摔倒地。另員警協助扶起機車，攙扶機車駕
    駛人，詢問機車駕駛人身體狀況、要不要叫救護車、前往醫
    院之過程中，多次有拍攝機車駕駛人臉部、身型之影像，經
    本院擷取勘驗畫面附卷（本院卷77-81頁），上開照片與本
    院當庭請法警拍攝之被告臉部照片比對（本院卷第83-87頁
    ），可見2人眉毛均屬稀疏、眼睛細長，且2人鼻子亦屬直挺
    ，身體特徵相似度高達9成以上，被告否認上開騎車之人為
    其本人實屬狡辯。況且，事發後，員警呼叫119將被告送往
    醫院救治乙節，有道路交通事故現場編號3照片附卷（警卷
    第21頁），隨後被告即送往醫院採驗（如前㈠），依此緊密
    之時序，實難想見勘驗畫面騎車自摔之人，除被告之外，還
    有可能為別人。
㈢、至被告辯稱：當天是朋友叫白牌車載我到機車停車處云云，
　　然其於本院審理時供稱：很久沒有見到國小同學，他載我去
    他家後喝完載我去牽車，本來要騎，我就暈倒了（本院卷第
    37頁），是究竟是朋友載往或是白牌車載往牽車即有歧異。
    再者，既然被告自稱牽車就暈倒了（本院卷第37頁），斯時
　　不論是由朋友載往或是白牌車載往，均會發現異狀，豈會獨
    留被告於現場，直至員警到場。另其雖於本院審理時傳喚黃
    清三，然其至多僅能證明被告為其友人、曾與其喝酒、幫忙
    叫過白牌計程車（第63-67頁），惟無從證明被告所辯「還
    沒有騎，牽車就暈倒了」，自無從為有利之認定。
㈣、此外，還有道路交通事故現場圖、舉發違反道路交通管理事
    件通知單影本、道路交通事故調查報告表㈠、㈡附卷可佐（警
    卷第11、15-17頁）。本件事證明確，被告犯行洵堪認定，
    應予依法論科。
四、核被告所為，係犯刑法第185條之3第1項第1款之駕駛動力交
    通工具而血液中酒精濃度達百分之零點零五以上之罪。被告
    前因搶奪、公共危險等案件，經法院分別判處有期徒刑1年
    、6月，接續執行，於108年1月3日縮短刑期假釋出獄，於10
    8年1月19日保護管束期滿執行完畢，有臺灣高等法院被告前
    案紀錄表存卷可參，其於5年以內故意再犯本件有期徒刑以
    上之罪，為累犯。至司法院釋字第775號解釋，依解釋文及
    理由之意旨，係指構成累犯者，不分情節，一律加重最低本
    刑，於不符合刑法第59條所定要件之情形下，致生行為人所
    受之刑罰超過其所應負擔罪責之個案，不符罪刑相當原則、
    比例原則。於此範圍內，在修正前，為避免發生上述罪刑不
    相當之情形，法院就該個案應裁量是否加重最低本刑；依此
    ，該解釋係指個案應量處最低法定刑、又無法適用刑法第59
    條在內減輕規定之情形，法院應依此解釋意旨裁量不予加重
    最低本刑。本件依被告累犯及犯罪情節，並無上開情事，自
    難認就累犯加重其最低本刑有不符上開解釋意旨之情（參10
    8年度臺上字第338號判決要旨），是故本件仍應依刑法第47
    條第1項累犯規定，加重其刑。爰審酌被告於94、96、100年
    間均因酒駕遭判刑，自已深明酒後不能騎車及酒醉騎車之危
    險性，竟毫不思警惕，猶漠視自己安危，更枉顧法律禁止規
    範與公眾道路通行之安全，再度於酒後騎車行駛於道路，所
    為實無足取，亦顯見其無視法紀，未能自前所受刑之執行記
    取教訓，更缺乏對其他用路人人身安全之尊重觀念，殊為不
    該，且在事證明確之情況下，仍飾詞狡辯，顯無悔意，兼衡
    其血液測得所含酒精濃度，暨其高職畢業、離婚、從事賣果
    菜臨時工之智識程度、家庭經濟狀況等一切情狀，量處如主
    文所示之刑，以資警懲。
據上論斷，應依刑事訴訟法第299條第1項前段，刑法第185條之
第1項第1款、第47條第1項前段，刑法施行法第1條之1，判決如
主文。

本案經檢察官莊立鈞提起公訴、謝欣如、李駿逸到庭執行職務。
中　　華　　民　　國　　110 　年　　10　　月　　26　　日
                  刑事第五庭    法　官  蔡奇秀
以上正本證明與原本無異。
如不服本判決應於收受本判決後20日內向本院提出上訴書狀，並
應敘述具體理由。其未敘述上訴理由者，應於上訴期間屆滿後20
日內向本院補提理由書狀（均須按他造當事人之人數附繕本）「
切勿逕送上級法院」。 
　　　　　　　　　　　　　　　　書記官　張仕蕙
中　　華　　民　　國　　110 　年　　10　　月　　26　　日